【裁判字號】    90,上易,909
【裁判日期】    900312
【裁判案由】    毒品危害防制條例
【裁判全文】
臺灣高等法院臺中分院刑事判決                      九十年度上易字第九九號
    上  訴  人
    即  被  告  甲○○
右上訴人因違反毒品危害防制條例案件，不服臺灣彰化地方法院中華民國九十年三月
十二日所為第一審判決（民國九十年度易字第一七九號，起訴案號：臺灣彰化地方法
院檢察署民國八十九年度毒偵緝字第五五號、第五六號），提起上訴，本院判決如左
：
    主  文
上訴駁回。
    事實及理由
一、本案經本院審理結果，認第一審判決之認事用法及量刑均無不當，應予維持，並
    引用第一審判決書記載之事實、證據及理由（如附件）。
二、上訴人即被告甲○○在本院未提出其他有利之證據及辯解，其上訴意旨空言請求
    輕判諸語憑以指摘原判決不當，為無理由，應予駁回。
三、據上論斷，應依刑事訴訟法第三百七十三條、第三百六十八條判決如主文。
本案經檢察官乙○○到庭執行職務。
中      華      民      國    九十      年      五      月  三十一      日
臺灣高等法院臺中分院刑事第十庭
                                    審判長法  官  林  照  明
                                          法  官  蕭  廣  政
                                          法  官  李  寶  堂
右正本證明與原本無異。
不得上訴。
                                          書記官  許  哲  禎
中      華      民      國    九十      年      六      月    一        日
                                                                        Ａ
附件：
臺灣彰化地方法院刑事判決                            九十年度易字第一七九號
    公  訴  人  臺灣彰化地方法院檢察署檢察官
    被      告  甲○○  男三十四歲（民國○○○年○月○日生）
                        住彰化縣伸港鄉○○村○○路四六八號
                        身分證統一編號：Ｚ000000000號
右列被告因違反毒品危害防制條例案件，經檢察官提起公訴（八十九年度毒偵緝字第
五五、五六號），本院判決如左：
    主      文
甲○○連續施用第二級毒品，處有期徒刑捌月。
    事      實
一、甲○○前二次因施用毒品案件，先經依台灣高等法院台中分院依職權裁定送觀察
    、勒戒後，認無繼續施用毒品傾向，經該院以八十七年度上易字第二０八九號判
    處被告免刑確定；俟又再犯施用第二級毒品安非他命案件，經本院以八十八年毒
    聲字第八一二號裁定送強制戒治，並於民國八十八年六月二十四日，以八十八年
    度彰簡字第二九二號判處有期徒刑六月，於八十八年九月二十九日確定，隨後又
    於八十八年八月十二日經本院八十八年毒聲字第三三一五號裁定停止戒治，所餘
    戒治期間付保護管束。詎被告仍不知悔改，於保護管束期間內又基於概括犯意，
    自八十八年十月初起至同年十一月十六日止，連續在彰化縣伸港鄉○○村○○路
    四六八號住處，以燒烤玻璃球之方式施用第二級毒品安非他命，為臺灣彰化地方
    法院檢察署觀護人於八十八年十月二十日、同年十一月十七日二次對其採尿送驗
    而獲悉上情。
二、案經臺灣彰化地方法院檢察署檢察官自動檢舉偵查起訴。
    理      由
一、訊據被告甲○○坦承右揭事實不諱，且被告二次採尿經送驗結果，均呈安非他命
    類陽性反應，亦有長昕生活事業股份有限公司新東分公司濫用藥物尿液檢驗報告
    二份在卷可稽。又被告前因施用毒品案件，經台灣高等法院台中分院裁定送觀察
    、勒戒後，無繼續施用毒品之傾向，以八十七年度上易字第二０八九號判決免刑
    ，並於八十七年八月三十一日確定在案。俟又再犯施用第二級毒品安非他命案件
    ，經本院以八十八年毒聲字第八一二號裁定送強制戒治，嗣其強制戒治屆滿三月
    後，其成效評鑑合格，無繼續戒治必要，隨後又於八十八年八月十二日經本院八
    十八年毒聲字第三三一五號裁定停止戒治，所餘戒治期間付保護管束。並經本院
    於八十八年六月二十四日，以八十八年度彰簡字第二九二號判處有期徒刑六月，
    於八十八年九月二十九日確定。有各該判決書、裁定書、臺灣彰化地方法院檢察
    署刑案資料查註紀錄表在卷為憑。則被告乃係於二犯停止戒治、付保護管束之期
    間內，再度施用第二級毒品安非他命，其犯行應堪認定，依法應予論科。
二、核被告所為，係犯毒品危害防制條例第十條第二項之施用第二級毒品罪。又被告
    先後多次施用第二級毒品之行為，時間緊接，犯罪構成要件相同，顯係基於概括
    犯意反覆為之，為連續犯，應依刑法第五十六條之規定論以一罪，並加重其刑。
    。爰審酌被告犯罪之動機、甫經停止戒治後即再施用毒品及犯後坦承犯行等一切
    情狀，量處如主文所示之刑。
據上論斷，應依刑事訴訟法第二百九十九條第一項前段，毒品危害防制條例第十條第
二項，刑法第十一條前段、第五十六條，判決如主文。
本案經檢察官林黛莉到庭執行職務。
中      華      民      國      九十      年    三      月    十二    日
                                臺灣彰化地方法院刑事第三庭
                                    法      官  詹  秀  錦
右正本證明與原本無異。
如不服本判決，應於送達後十日內向本院提出上訴狀( 須附繕本 )。
告訴人或被害人對於判決如有不服具備理由請求檢察官上訴者，其上訴期間之計算係
以檢察官收受判決正本之日期為準。
                                    法院書記官  謝  志  鑫
中      華      民      國      九十      年    三      月    十三    日
毒品危害防制條例第十條：
施用第一級毒品者，處六月以上五年以下有期徒刑。
施用第二級毒品者，處三年以下有期徒刑。
                                                                     Ａ


司法院資訊處製作；財團法人民間司法改革基金會備份。
